en: Compatible HDCP: HDCP 1.4; HDCP 2.2; HDCP 2.3; Not compatible; Other
lt-LT: Suderinamas HDCP: HDCP 1.4; HDCP 2.2; HDCP 2.3; Nesuderinamas; Kita
de: Kompatibles HDCP: HDCP 1.4; HDCP 2.2; HDCP 2.3; Nicht kompatibel; Sonstiges
vi: HDCP tương thích: HDCP 1.4; HDCP 2.2; HDCP 2.3; Không tương tích; Khác
th: HDCP ที่รองรับ: HDCP 1.4; HDCP 2.2; HDCP 2.3; ไม่รองรับ; อื่นๆ
zh-CN: 适用 HDCP: HDCP 1.4; HDCP 2.2; HDCP 2.3; 不适用; 其他
ro-RO: Compatibil HDCP: HDCP 1.4; HDCP 2.2; HDCP 2.3; Nu este compatibil; Altele
pt-BR: HDCP compatível: HDCP 1.4; HDCP 2.2; HDCP 2.3; Não compatível; Outro
cs: Kompatibilita s HDCP: HDCP 1.4; HDCP 2.2; HDCP 2.3; Nekompatibilní; Jiné
nb: Kompatibel Hdcp: HDCP 1.4; HDCP 2.2; HDCP 2.3; Ikke kompatibel; Annet
nl: Compatibele HDCP: HDCP 1.4; HDCP 2.2; HDCP 2.3; Niet-compatibel; Andere
zh-TW: 相容高畫質數位內容保護: HDCP 1.4; HDCP 2.2; HDCP 2.3; 相容高畫質數位內容保護; 其他
pt-PT: HDCP compatível: HDCP 1.4; HDCP 2.2; HDCP 2.3; Não compatível; Outro
ru: Поддержка HDCP: HDCP 1.4; HDCP 2.2; HDCP 2.3; Не совместимо; Другое
it: HDCP compatibile: HDCP 1.4; HDCP 2.2; HDCP 2.3; Non compatibile; Altro
hu: Kompatibilis HDCP: HDCP 1.4; HDCP 2.2; HDCP 2.3; Nem kompatibilis; Egyéb
fr: HDCP compatible: HDCP 1.4; HDCP2.2; HDCP 2.3; Non compatible; Autre
sv: Kompatibel Hdcp: HDCP 1.4; HDCP 2.2; HDCP 2.3; Inte kompatibel; Övrigt
fi: Yhteensopiva suuren kaistanleveyden digitaalisen sisällön suojaus (hdcp): HDCP 1.4; HDCP 2.2; HDCP 2.3; Ei yhteensopiva; Muu
el: Συμβατότητα HDCP: HDCP 1.4; HDCP 2.2; HDCP 2.3; Μη συμβατό; Άλλο
sl-SI: Združljivost s protokolom HDCP: HDCP 1.4; HDCP 2.2; HDCP 2.3; Ni združljivo; Drugo
sk-SK: Kompatibilné HDCP: HDCP 1.4; HDCP 2.2; HDCP 2.3; Nie je kompatibilný; Iné
es: HDCP compatible: HDCP 1.4; HDCP 2.2; HDCP 2.3; No compatible; Otros
da: Kompatibel HDCP: HDCP 1.4; HDCP 2.2; HDCP 2.3; Ikke kompatibel; Andet
ja: 対応HDCP: HDCP 1.4; HDCP 2.2; HDCP 2.3; 互換性なし; その他
ko: 호환 가능한 HDCP: HDCP 1.4; HDCP 2.2; HDCP 2.3; 호환되지 않음; 기타
hr-HR: Kompatibilni HDCP: HDCP 1.4; HDCP 2.2; HDCP 2.3; Nije kompatibilno; Ostalo
bg-BG: Съвместима широколентовата система за защита на дигитално съдържание (HDCP): HDCP 1.4; HDCP 2.2; HDCP 2.3; Не е съвместим; Други
tr: Uyumlu Hdcp: HDCP 1.4; HDCP 2.2; HDCP 2.3; Uyumlu değil; Diğer
pl: Zgodny z Hdcp: HDCP 1.4; HDCP 2.2; HDCP 2.3; Niekompatybilny; Inne